臺灣苗栗地方法院刑事判決
110年度侵訴字第8號
公  訴  人  臺灣苗栗地方檢察署檢察官
被      告  賴為傑

                    住苗栗縣○○市○○里00鄰○○○○000                    號
上列被告因妨害性自主案件，經檢察官提起公訴（109年度偵字
第5605號），本院判決如下：
    主  文
甲○○犯強制猥褻罪，處有期徒刑陸月，如易科罰金，以新臺幣壹
仟元折算壹日。
　　犯罪事實
一、甲○○與代號BH000-A109093之女子（民國00年0月生，真實姓
    名年籍詳如性侵害案件代號與真實姓名對照表，下稱A女)為
    高中同班同學。甲○○於民國109年6月3日18時許，邀約A女前
    往其位在苗栗縣苗栗市西勢美北123號之住處等待友人，並
    以客廳冷氣故障為由，將A女帶往上址住處3樓之房間內。詎
    甲○○見A女獨自1人在上址住處房間內，竟心生歹念，基於強
    制猥褻之犯意，將A女推倒至房間內之床上，不顧A女嘗試以
    手推開之抗拒動作及口頭拒絕，強行撫摸A女之胸部及下體
    ，以此強暴之方法，對A女為猥褻行為得逞，經A女強烈抗拒
    後，甲○○始停止其強制猥褻行為。嗣經A女就讀學校發覺有
    異而通報處理，始為警查悉上情。
二、案經A女訴由苗栗縣警察局苗栗分局報告臺灣苗栗地方檢察
    署檢察官偵查起訴。
    理  由
一、按行政機關、司法機關及軍法機關所製作必須公示之文書，
     不得揭露被害人之姓名、出生年月日、住居所及其他足資
    識 別被害人身分之資訊，性侵害犯罪防治法第12條第2項定
    有明文。本件判決書如記載被害人A女之姓名、年籍、就讀
    學校等資料，有揭露足以識別被害人A女身分資訊之虞，爰
    依上開規定均予以隱匿。
二、證據能力：
　㈠按被告以外之人於偵查中向檢察官所為陳述，除顯有不可信
    之情況者外，得為證據，刑事訴訟法第159條之1第2 項定有
    明文。經查，本案證人即告訴人A女於偵查中向檢察官所為
    之證述，雖屬被告甲○○以外之人於審判外之陳述，然上開證
    人在偵查中之證述並無「顯有不可信之情況」存在，揆諸上
    開規定，自有證據能力。
  ㈡本判決所引用被告以外之人於審判外之言詞或書面陳述，業
    經本院於審判程序對當事人提示並告以要旨，檢察官 、被
    告均未就其證據能力聲明異議（本院卷第121、122頁），應
    認已獲一致同意作為證據，本院審酌相關陳述作成時之情況
    ，尚無違法或證明力明顯過低之瑕疵，與本案待證事實復具
    有相當關連性，認為適當，不論該等傳聞證據是否具備刑事
    訴訟法第159條之1至第159條之4所定情形，依同法第159條
    之5第1項規定，均得作為證據。至以下認定犯罪事實所憑之
    照片等非供述證據，皆查無經偽造、變造或違法取得之情事
    ，且與本案待證事實具有自然之關連性，亦有證據能力。 
    　　
三、訊據被告固坦承於上揭時地，有以手撫摸告訴人A女之胸部
    ，惟矢口否認有何強制猥褻之犯行，辯稱：我有不小心撫摸
    到她胸部，她推開我時，我不小心碰到她胸部，我印象中沒
    有摸到她下體云云（見本院卷第41頁）。經查：
  ㈠被告與A女為高中同班同學，被告於109年6月3日18時許，邀
    約A女前往其位在苗栗縣苗栗市西勢美北123號之住處等待友
    人，並以客廳冷氣故障為由，將A女帶往上址住處3樓之房間
    內等情，業據證人A女於偵訊中證述明確(見偵卷第51頁)，
    且為被告於偵訊中自陳在卷(見偵卷第61頁)，故此部分事實
    ，首堪認定。　　
  ㈡證人A女於偵訊中證稱：案發當天在晚間吃飯後，地點在甲○○
    家，當天我本來要找另一位同學，甲○○說那位同學會去他家
    ，甲○○叫我等我另外一位同學來，就叫我去他家房間等，甲
    ○○的房間在3樓，當時只有甲○○在家，一開始我在房間玩貓
    ，後來甲○○把門鎖起，把我壓在他床上時，我有推開甲○○，
    他不管，繼續將我壓住，並用手摸我外面，後來我掙脫，甲
    ○○裝沒事，我說的外面就是隔著衣服摸我的胸部、下體，我
    當下感覺害怕、厭惡、討厭、生氣；去甲○○家之前，他有打
    電話給我那個同學，問那個同學要不要來甲○○家，讓我以為
    甲○○跟那同學有約，我才去甲○○家，但最後那位同學沒有來
    ，發生這事之後甲○○裝沒事跟我聊天，我同學有打電話給甲
    ○○，約甲○○去外面吃飯，甲○○掛完電話後問我要不要去吃飯
    ，並且把我的椅子拉到旁邊，搭著我的肩膀，暗示我問我要
    不要那個，那個意思就是要發生性行為；甲○○當時把門關起
    來後，直接把我推到床上，我除了推開甲○○，還有講話制止
    他，但我忘記說什麼等語(見偵卷第51至53頁)。於本院審理
    中證稱：109年6月份，有一天晚上我有跟甲○○在他住處獨處
    ，我會去甲○○家，是他約我，當天甲○○有把我壓住之後隔著
    衣服摸我的胸部和下體，一開始進到房間沒有鎖後，在摸我
    之前他有鎖門，他壓住我要摸我時，我有要推開他，但推不
    開，之後好像我推開之後我們兩個跌到地板上就結束，我有
    強烈表達不願意他才停的；我對甲○○沒有任何好感，只是因
    為同學關係認識，以前也沒有去過他家，那一天是甲○○主動
    邀請，且提到另外一個朋友也要去，所以我才去的，當天發
    生那件事後還有看電腦影片，後來甲○○還有把我椅子拉靠近
    ，搭我肩表示要跟我發生性行為，我明確確拒絕他；案發後
    我為了這件事有去看心理醫生，還有吃藥，吃了半年等語(
    見本院卷第59至62、65、66、68頁)。
　㈢觀諸證人A女上開證述，均明確證述被告於案發當天有將其推
    到床上後，隔著衣服撫摸其胸部、下體，且其有以手推開及
    口頭向被告表示拒絕之意。參以被告於警詢中自陳：我有把
    A女抱去床上，然後去摸A女的胸部及下體，她說不要摸，等
    到她反抗我就說你不要，我就不強迫你，她有把我手推開跟
    我說不要等語(見偵卷第11、12頁)，於偵訊中自陳：我把A
    女抱到床上後，我是隔著衣服撫摸A女的胸部，印象中沒有
    摸A女的下體，A女當時有把我推開、有說不要，我就沒有繼
    續了等語(見偵卷第62頁)，顯見被告一開始亦承認有隔著衣
    服撫摸A女胸部及下體，及A女有以手推開及口頭拒絕。另A
    女於案發後因鬱症而於110年4月20日、5月4日、5月25日、6
    月29日多次前往診所就診，此有安立身心診所病歷資料在卷
    可參(見本院卷證物存置袋)，均足以佐證人A女上開證述之
    可信性。此外，並有性侵害犯罪事件通報表、房間擺設平面
    圖各1紙、現場照片1張在卷可參（見偵卷第35、37頁，密封
    袋），故被告上開對A女為強制猥褻之犯行，應堪認定。 
  ㈣被告雖以前詞置辯，然被告於警詢中承認有撫摸A女胸部及下
    體(見偵卷第11頁)，於偵訊中則改稱僅有撫摸A女胸部(見偵
    卷第62頁)，於本院準備程序中復改稱係不小心撫摸到A女胸
    部(見本院卷第41頁)，於本院審理中則稱：在床上有隔著衣
    服撫摸A女上半身(見本院卷第128頁)，可見被告前後供述已
    有不一，其辯解並不足採信。至證人A女於本院審理中證稱
    ：事後我有跟我比較好朋友的表弟討論到賠償的事，但不是
    叫被告拿出這筆錢等語(見本院卷第76、77頁)，惟本案係被
    告主動邀約證人A女前往其住處，且證人A女事後並未實際向
    被告求償，遑論被告於案發時與證人A女同為學生身分，被
    告經濟能力亦屬有限，難認證人A女有設局誣陷被告之動機
    及事實。
  ㈤綜上所述，本案事證明確，被告犯行堪以認定，應依法論科
    。
三、論罪科刑：
  ㈠按刑法上之「猥褻」係指性交以外足以興奮或滿足性慾之一 
    切色情行為而言（最高法院63年度台上字第2235號判決、94
    年 度台上字第2873號判決意旨參照）。核被告所為，係犯
    刑法第224條之強制猥褻罪。
  ㈡爰審酌被告前無任何犯罪紀錄，有臺灣高等法院被告前案紀
    錄表1份在卷可參，素行尚可，其僅為滿足自身一時慾念，
    不顧告訴人反對而以上開手段對告訴人為猥褻行為，侵害告
    訴人身體自主權，並導致心理痛苦、創傷，復考量被告犯後
    僅坦承部分行為、否認犯罪之態度，且迄今尚未與告訴人達
    成和解，兼衡被告行為時未滿20歲，正值血氣方剛，對男女
    情事衝動好奇之齡，其於本院審理中自陳職業為消防配管、
    月收入新臺幣3萬上下、智識程度高職畢業、與父母、哥哥
    同住之生活狀況等一切情狀，量處如主文所示之刑，並諭知
    易科罰金之折算標準。
據上論斷，應依刑事訴訟法第299條第1項前段，刑法第224條、
第41條第1項前段，判決如主文。
本案經檢察官鄭葆琳、陳昭銘提起公訴，檢察官楊景琇、楊岳都
到庭執行職務。
中　　華　　民　　國　　110 　年　　12　　月　　7 　　日
                  刑事第四庭  審判長法  官  羅貞元
　　　　　　　　　
                                    法  官  申惟中　　　
　　　　　　　　　　　　　　　　　　
　　　　　　　　　　　　　　　　　　法  官  郭世顏
以上正本證明與原本無異。　　　　　　　　　　　　　　　　如不服本判決應於收受判決後20日內向本院提出上訴書狀，並應敘述具體理由。其未敘述上訴理由者，應於上訴期間屆滿後20日內向本院補提理由書(均須按他造當事人之人數附繕本)「切勿逕送上級法院」。告訴人或被害人如對本判決不服者，應具備理由請求檢察官上訴，其上訴期間之計算係以檢察官收受判決正本之日期為準。　　　　　　　　　　　　　　　　　　　　　　　　　　　　　　　　　　　　          書記官  呂  彧
中　　華　　民　　國　　110 　年　　12　　月　　7 　　日

附錄本案論罪法條：
中華民國刑法第224條
對於男女以強暴、脅迫、恐嚇、催眠術或其他違反其意願之方法
，而為猥褻之行為者，處6月以上5年以下有期徒刑。